# 求助：集团内部转让股权，合并报表处理

提问人：tiger0124 时间：2016-08-23 09:46:09
请教各位：集团内部股权转让，合并报表的处理。母公司持有A公司和B公司各70%股权， 3 月 31 日母公司将持有的B公司股权全部转让给A公司，成本 200 万，转让价格 230 万，原母公司合并报表层面对B公司有 10 万元的商誉，1-3月B公司净利润 20 万元，请教各位，母公司 3 月 31 日的合并报表应如何做抵消分录？是否需要确认1-3月的利润？

回答人：chenyiwei
对母公司而言，该事项是合并报表范围内的重组，在母公司的合并报表层面应完全抵销该项内部交易的影响，抵销母公司个别报表层面确认的处置损益，以及A公司就同一控制下合并事项确认的调整权益的金额，将长期股权投资成本恢复到原先母公司个别报表层面的投资成本，然后再进行合并抵销即可。